# 请教陈版分步投资实现同一控制下合并其他综合收益的处理

提问人：grace05 时间：2015-12-23 12:42:06
准则应用指南说，个别报表中，分步投资实现同一控制下企业合并，原股权投资所涉及的其他综合收益是等到处置股权时才处理，这包括了原作为金融资产核算时产生的，为什么呢？为什么此时的金融资产转换为长期股权投资，不需像非同一控制下那样在转为成本法核算时就将其他综合收益转入当期损益？请陈版和各位大侠解惑，谢谢了！

回答人：chenyiwei
个人理解，因为同一控制下的企业合并，在合并日是不能确认损益的。为了不突破这个原则，所以在指南中就如此规定了。当然这个规定与金融工具准则是存在不一致之处的。

提问人：刘韵儿 时间：2017-04-14 20:17:48
请教陈版，同样是关于其他综合收益处理的问题，通过多次交易实现合并的情形。 在同一控制的控股合并中，合并日的财务报表，个别财务报表对于“其他综合收益”不进行处理，合并财务报表中将原采用权益法或者公允价值模式计量产生的“其他综合收益”全部结转至“资本公积--股本溢价”。 而在非同一控制的控股合并中，个别财务报表若是公允价值模式计量则结转至“投资收益”，合并财务报表不结转。若是权益法核算，则个别报表中不结转，合并报表中结转。 我的理解是，该资产终止确认则转出“投资收益”，同时考虑到合并报表中视同全部卖出后回购，非同一控制能理解，但是同一控制下关于“其他综合收益”处理的方式不能理解，请教是否有相关理论支持呢，谢谢啦

回答人：chenyiwei
同一控制下合并的相关处理，目前并没有完善的理论支持。